Inventaris van het archief van het Ministerie van Economische Zaken: Directoraat-Generaal Handel, Ambacht en Diensten, (1954) 1973-1985 (1991)
Nationaal Archief, Den Haag
- Archief (1954) 1976-1985 (1991), B
  - Taakuitvoering, -1
    - Gezondheid, -1.77
      - Andere bemoeiingen betreffende de gezondheidszorg, -1.778
        - Volkshuisvesting, Wonen, Woningen, -1.778.5
          - Stukken betreffende het behandelen van aangelegenheden met betrekking tot het instellen van bedrijfshuuradviescommissies, 1979-1981; 244-249; 5 omslagen en 1 pak
            - Het overleggen met de Kamers van Koophandel 1980-1981, 249; pak
      - Hygiëne der dieren. Diergeneeskundig toezicht., -1.779
        - Stukken betreffende het adviseren van de staatssecretaris over de uitwerking van de dereguleringsvoorstellen met betrekking tot het ontwerp van de Diergeneesmiddelenwet, 1978-1985; 250; 1 pak
    - Verkeer. Vervoer. Post. Telecommunicatie, -1.81
      - Wegverkeer, -1.811
        - Stukken betreffende het beantwoorden van Kamervragen van de Tweede Kamerleden Smit-Kroes (VVD), Cornelissen (KVP) en Van Houwelingen (ARP), alsmede van het Eerste Kamerlid Eisma (D'66) over het onderzoek naar het effect van de autoloze zondagen, 1974-1979; 251; 1 pak
        - Stukken betreffende het beantwoorden van Kamervragen van de Tweede Kamerleden De Graaf en Castricum (beiden PvdA) met betrekking tot het transportbedrijf Berna-Trans en de Brabantse Transportcentrale te Tilburg, 1978; 252; 1 omslag
      - Scheepsvaart, -1.813
        - Binnenvaart, -1.813.5
          - Stukken betreffende het, als gevolg van blokkades door Franse schippers, verlenen van steun aan de sector binnenvaart in het algemeen en aan de grind- en zandvaart in het bijzonder, alsmede het verlenen van steun aan schippers wiens schip op basis van de Sloopregeling voor de Binnenvaart gesloopt dient te worden, 1973-1979; 253; 1 omslag
            148.2-0068-01 Minister van Economische Zaken
          - Stukken betreffende het beantwoorden van Kamervragen van het Tweede Kamerlid Notenboom (KVP) inzake de problemen van de middenstand in Lobith-Tolkamer als gevolg van gewijzigde bindingen met de beroepsscheepvaart op de Rijn, 1974-1976; 254; 1 omslag
          - Stukken betreffende het beantwoorden van Kamervragen van het Tweede Kamerlid Knot (PvdA) inzake een samenwerkingsverband in de binnentankvaart, alsmede het verlenen van subsidie aan de Stichting Nederlandse Particuliere Tankvaartcentrale, 1975-1977; 255; 1 omslag
          - Stukken betreffende het verlenen van steun aan de sector binnenvaart in het bijzonder aan de grind- en zandvaart, aan gestrande schippers ten gevolge van de blokkades door Franse schippers en aan schippers van wie het schip gesloopt dient te worden, 1980-1985; 256-257; 2 pakken
            - 1980-1985, 256
            - 1983-1984, 257
          - Stukken betreffende het beantwoorden van Kamervragen van het Tweede Kamerlid Van Rossum (SGP) over subsidies voor vrouwelijke schippers, alsmede de correspondentie inzake de subsidiëring van het binnenschip "Mooie Trui", 1983-1985; 258; 1 omslag
          - Stukken betreffende het informeren en adviseren van de minister en staatssecretaris met betrekking tot verschillende aangelegenheden in de detailhandel onder andere de status van de PTT, de Medianota, toetsing vrijwilligerswerk en de vestiging van een keten van detailhandelsvestigingen in natuurprodukten, 1984-1985; 259; 1 omslag
      - Algemene vervoersaangelegenheden, -1.815
        - Stukken betreffende het medebeantwoorden van Kamervragen van het Tweede Kamerlid Verlaan (Boeren Partij) inzake het intrekken van de vergunning voor transportbedrijf Meerman te Neede, 1970; 260; 1 omslag
        - Stukken betreffende het medebeantwoorden van vragen van de Commissie voor de Verzoekschriften van de Tweede Kamer der Staten-Generaal inzake het verzoek om financiële steun van transportbedrijf Borremans en Zn. BV te Hoogerheide, naar aanleiding van het faillissement van Versteeg Hedel BV., 1974-1976; 261; 1 omslag
        - Stukken betreffende het beantwoorden van Kamervragen van de Tweede Kamerleden Jansen (PPR) inzake de sociaaleconomische positie van het autorijschoolwezen, 1974-1980; 262; 1 omslag
        - Stukken betreffende het verlenen van financiële steun aan de Nederlandse Wegvervoer en Expeditie Compagnie (Newexco) te Winschoten, 1975-1978; 263; 1 omslag
          148.2-0176-01 Minister van Economische Zaken
        - Stukken betreffende het verlenen van financiële steun aan de Gelderse Tramweg Maatschappij (GTM) NV te Doetinchem, 1975-1979; 264; 1 pak
        - Stukken betreffende het beantwoorden van een Kamervraag met betrekking tot de positie van Van Gend en Loos in het goederenvervoer over de weg, alsmede het instemmen met het rapport van de werkgroep welke deze positie onderzocht, 1978-1981; 265; 1 pak
          Het is niet bekend wie de kamervraag heeft gesteld
        - Stukken betreffende het informeren van de minister van Verkeer en Waterstaat met betrekking tot instemmen met het advies van het rapport van de Belgisch-Nederlandse werkgroep Grensovergang Wernhout -Wuustwezel, 1980-1982; 266; 1 omslag
        - Stukken betreffende het voeren van het secretariaat van de Interdepartementale Werkgroep Autorijscholen, 1982-1983; 267; 1 pak
          Het doel van de werkgroep was het in kaart brengen waar een erkenningsregeling zonder wettelijke basis minimaal aan zal moeten voldoen
          093.2-0282-01 Minister van Economische Zaken
      - Posterijen. Postrecht, -1.816
        - Stukken betreffende het voeren van correspondentie met de staatssecretaris van Verkeer en Waterstaat inzake nevenactiviteiten van het Staatsbedrijf der Posterijen, Telegraaf en Telefoon (PTT) en de Rijkspostspaarbank (RPS)., 1980; 268; 1 omslag
          004.8-0212-01 Minister van Economische Zaken
        - Stukken betreffende het adviseren van de minister inzake het kabinetsstandpunt over de aanbevelingen van het rapport "Signalen voor Straks. Een Nieuwe Richting voor de PTT van de Commissie Steenbergen"., 1984-1985; 269-271; 3 pakken
          - 1984, 269
          - 1985 apr. - okt. 1985, 270
          - 1985 nov. 1985, 271
      - Telecommunicatie (Verreberichtgeving), -1.817
        - Stukken betreffende het beantwoorden van Kamervragen van het Tweede Kamerlid Van der Sanden inzake de samenwerking tussen Cinecentrum en Facilitair Bedrijf van de NOS, 1979-1984; 272; 1 pak
        - Stukken betreffende het adviseren van de minister inzake het goedkeuren van het door het Ministerie van Verkeer en Waterstaat gemaakte conceptregeringsstandpunt over het eindrapport van de Stuurgroep Zoutendijk inzake Viditel, alsmede correspondentie met de Stuurgroep ter Begeleiding van de PTT (Staatsbedrijf der Posterijen, Telegraaf en Telefoon)-praktijkproef Viewdata inzake het invoeren van de interactieve videotextdienst Viditel, 1980-1984; 273; 1 pak
          148.2-0001-01 Minister van Economische Zaken
        - Stukken betreffende het adviseren van de minister van Economische Zaken met betrekking tot het regeringsstandpunt inzake het rapport van de commissie inzake de taak en functie van de PTT (Staatsbedrijf der Posterijen, Telegraaf en Telefoon) bezien in het licht van de informatie- en telecommunicatietechnologie (Commissie Swarttouw)., 1983-1984; 274-275; 2 pakken
          - 1983, 274
          - 1984, 275
        - Stukken betreffende het informeren van de minister inzake aangelegenheden met betrekking tot de Medianota 1983, 1983-1984; 276; 1 pak
          148.2-0002-01 Minister van Economische Zaken
        - Stukken betreffende het coördineren en begeleiden van de studie Basis voor een Tele-informatiebeleid van de projectgroep Beleid Informatietoepassingen, 1983-1985; 277; 1 omslag
          004.8-0220-01 Minister van Economische Zaken
        - Stukken betreffende het, samen met de minister van Verkeer en Waterstaat, instellen van de Commissie Integratie Lokale Telecommunicatie-infrastructuren, 1985; 278-279; 2 pakken
          - Instelling 1985, 278
          - Vergaderstukken 1985, 279
        - Informatie en communicatie, -1.817.7
          - Vergaderstukken en correspondentie van de projectgroep De Bruïne, met als taak het onderzoeken van de mogelijkheden tot het opzetten van proefprojecten inzake nieuwe informatietechnologie, 1981-1984; 280-281; 2 pakken
            - 1981 feb. - sep. 1981, 280
            - 1981 okt. - 1984 1981-1984, 281
          - Stukken betreffende het opzetten van een grootschalig experiment met nieuwe informatie- en communicatiediensten op basis van een geavanceerd regionaal kabelnet in Zuid-Limburg, 1981-1985; 282-288; 4 omslagen en 3 pakken
            - Samenstelling, vergaderstukken en correspondentie van de Stuurgroep Informatieproject Limburg (Stuurgroep Van Trier) 1981-1984, 282
            - Het adviseren van de minister 1981-1985, 283-286
              - 1981-1982, 283; pak
              - 1982, 284
              - 1983, 285
              - 1985, 286; pak
            - De behandeling van het advies en het experimenteerprogramma van de Stuurgroep in de ministerraad 1984, 287; pak
            - Akte van oprichting en statuten van het kabelexperiment Zuid- Limburg 1985, 288
          - Stukken betreffende het voeren van het secretariaat van de Stuurgroep Informatie- en Communicatie Experimenten Zuid-Limburg en de daar onder ressorterende stuur- en werkgroepen, 1982-1985; 289-299; 11 pakken
            Net nader onder te verdelen
            - Algemeen 1982-1984, 289-291
              - 1982 - 1984 mei 1982-1984, 289
              - 1983 - 1984 mei 1983-1984, 290
              - 1984 juni 1984, 291
            - Stuurgroep Kabel TV Experiment Limburg 1982, 292
            - Technische commissie van de Stuurgroep Informatie- en Communicatie Experimenten Zuid-Limburg. 1982-1984, 293-296
              - 1982-1983, 293
              - 1982-1984, 294
              - 1983, 295
              - 1983-1984, 296
            - Werkgroep Zuid-Limburg 1985, 297-299
              - 1985, 297
              - 1985, 298
              - 1985, 299
          - Stukken betreffende het informeren van de minister inzake het gebruik van de Europese Communicatie Satelliet (ECS), 1983; 300; 1 omslag
            148.2-0133-01 Minister van Economische Zaken
    - Economische aangelegenheden, -1.82
      - Wettelijke Metrologie. Normalisatie, -1.821
        - Wettelijke Metrologie, -1.821.1
          - Stukken betreffende het voorbereiden, vaststellen, wijzigen en intrekken van Koninklijke Besluiten inzake het indelen van het land in IJkkringen, het vestigen van IJkkantoren, almede het vaststellen van door de IJkkantoren te gebruiken kantoormerken, 1968-1980; 301; 1 omslag
            105.1-0011-01 Minister van Economische Zaken
          - Stukken betreffende het voorbereiden, vaststellen en wijzigingen van het van Koninklijk Besluit van 2 juli 1970 inzake het herkeuren van maten, gewichten en bepaalde meetwerktuig, 302; 1 omslag
            105.1-0056-01 Minister van Economische Zaken
          - Stukken betreffende het wijzigen van het IJktarievenbesluit 1968 in het kader van de harmonisatie van het IJktarievenbesluit 1968 met de geldende Europese wetgeving, 1971-1978; 303; 1 pak
            105.1-0001-01 Minister van Economische Zaken
          - Stukken betreffende het samenstellen van een delegatie voor de deelname aan verschillende conferenties van de Internationale Organisatie Wettelijke Metrologie (IOWT) te Parijs (Frankrijk) en Londen (Engeland), 1972-1976; 304; 1 pak
            105.1-0094-01 Minister van Economische Zaken
          - Stukken betreffende het wijzigen van artikel 2 van het IJkreglement in verband met het verplicht stellen van het keuren van gasmeters, 1973-1977; 305; 1 omslag
            105.1-0057-01 Minister van Economische Zaken
          - Stukken betreffende het informeren van de staatssecretaris met betrekking tot het wijzigingen van de IJkwet 1937, zodat uitvoering kan worden gegeven aan verplichtingen die Nederland door Europese Economische Gemeenschap (EEG)-richtlijnen inzake de metrologie zijn opgelegd, 1974-1977; 306; 1 omslag
          - Stukken betreffende het wijzigen van het Eenhedenbesluit (Stb. 1968, 673) inzake het uitvoeren van een richtlijn van de Raad van Europese Gemeenschappen inzake de onderlinge aanpassing van de wetgevingen van de lidstaten op het gebied van de meeteenheden, 1977; 307; 1 omslag
            EEG richtlijn no. 71/354/EEG (Pb. E.G. L 243)
            105.1-0035-01 Minister van Economische Zaken
          - Stukken betreffende het behandelen van de voorstellen van de Federatie Goud en Zilver om de Dienst Waarborg van Platina, Gouden en Zilveren Werken over te brengen van het Ministerie van Financiën naar het Ministerie van Economische Zaken en de Dienst Waarborg te privatiseren, 1977-1985; 308; 1 pak
          - Stukken betreffende het wijzigen van het IJktarievenbesluit 1968 ter uitvoering van de vierde fase van de ombuigingsmaatregelen met betrekking tot de tarieven IJkwezen in het kader van heroverwegingen op basis van het profijtbeginsel, 1977-1985; 309; 1 omslag
          - Stukken betreffende het vertegenwoordigen van Nederland in internationale organisaties en overlegorganen, 1979-1980; 310-311; 2 omslagen
            - De 16e Algemene Vergadering voor Maten en Gewichten 1979, 310
            - De Internationale Commissie voor Wettelijke Metrologie en de Zesde Internationale Conferentie voor Wettelijke Metrologie 1979-1980, 311
          - Stukken betreffende het wijzigen van het Algemeen IJkbesluit 1978 en het IJktarievenbesluit 1968 met betrekking tot het uitvoeren van de EG-richtlijn inzake de keuring van taxameters, 1979-1980; 312; 1 omslag
            Taxameters zijn in taxi's ingebouwde instrumenten ter bepaling van de ritprijs
      - Industrie. Dienstverlening. Handel, -1.824
        - Industrie. Energie, -1.824.1
          - Onderzoek. Voorlichting. Documentatie, -1.824.101
            - Bedrijfseconomische voorlichting, -1.824.101.145
              - Stukken betreffende het voeren van het secretariaat van de Werkgroep Voorlichting, 1974-1976; 313; 1 omslag
              - Stukken betreffende het informeren van de staatssecretaris met betrekking tot voorgenomen maatregelen naar aanleiding van het door de Werkgroep Voorlichting uitgebrachte rapport over voorlichting in het midden- en kleinbedrijf, 1974-1977; 314; 1 omslag
              - Vergaderstukken van coördinatiegesprekken met betrekking tot de werkzaamheden van de Bondsfunctionarissen Ruimtelijke Ordening (BRO) en het Nederlands Christelijk Ondernemers Verbond (NCOVO) en het Koninklijk Nederlands Ondernemers Verbond (KNOV), 1977-1978; 315; 1 omslag
              - Stukken betreffende het informeren van de staatssecretaris en de Tweede Kamer der Staten-Generaal inzake het beleidsvoornemen om de voorlichtingsstructuur voor het Midden- en kleinbedrijf te herstructureren, 1982-1985; 316-319; 1 omslag en 3 pakken
                - 1982, 316
                - 1983, 317
                - 1984, 318; omslag
                - 1985, 319
          - Energievoorziening, -1.824.11
            - Nota gericht aan de directeur-generaal inzake de voorbereiding van de Wet Energiebesparing Toestellen op het punt van de regeling van de energie-etikettering, 1980; 320; 1 stuk
              082.2-0283-01 Minister van Economische Zaken
        - Industrieën en producten van industrieën, -1.824.2
          - Stukken betreffende het, samen met de Overzeese Gas en Elektriciteit Maatschappij (OGEM), oprichten van de vennootschap OGEM Nederhorst Bouw, 1975-1987; 321-325; 5 pakken
            Bevat Kamervragen
            - Algemeen 1975-1987, 321-324
              - 1975-1979, 321
              - 1980-1981, 322
              - 1982, 323
              - 1983-1987, 324
            - Het informeren van de minister, alsmede het beantwoorden van Kamervragen van verschillende Tweede Kamerleden met betrekking tot verschillende problemen bij de OGEM 1980-1982, 325
          - Stukken betreffende het vaststellen en verstrekken van subsidies aan onderzoeksinstellingen voor onderzoeksprogramma's op basis van de Subsidieregeling Innovatiegerichte Onderzoekprogramma's (IOP's) 1984, 1981-1987; 326-351; 24 omslagen en 2 pakken
            - Stichting Bouwresearch te Rotterdam 1981-1987, 326-329
              148.2-0210-01 Minister van Economische Zaken
              - Scenario's ten behoeve van het bouwonderzoek naar de sociaal-economische gevolgen van modulaire coördinatie in de bouw 1981-1984, 326
              - Vooronderzoek computer 1982-1983, 327; pak
              - Onderzoekkosten van de cursus verkavelbare dragers 1984-1985, 328
              - Vooronderzoek Innovatie en Waarborgen 1984-1987, 329
            - Bureau Berenschot te Utrecht voor het vooronderzoek naar de sociaal-economische gevolgen van modulaire coördinatie in de bouw 1982-1984, 330
            - Stichting Arbeidstechnisch Onderzoek Bouwnijverheid te Ede 1983-1986, 331-332
              - Haalbaarheidsonderzoek Industriële Automatisering in de Bouw 1983-1985, 331
              - Pilotstudie Ergonomische Verantwoordelijke Productiemiddelen 1984-1986, 332
            - Technische Hogeschool Delft 1983-1987, 333-334
              - Onderzoeksproject bouwinformatica met betrekking tot formele ontwerpmethoden voor bouwprogrammering en bouwplanontwikkeling met het softwareprogramma CAD 1983-1985, 333
              - Het ontwikkelen van een Open Bouw Ontwikkelings Model (OBOM) 1983-1987, 334
            - De Jong en Van Olphen te Maarssen voor het vooronderzoek van drie gesloten bouwsystemen in Nederland 1984, 335
            - Nelissen Beheer BV te Heeswijk-Dinther voor een vooronderzoek naar het aangaan van een joint venture in Egypte 1984, 336
            - Programmacommissie IOP-bouw te Noordwijk voor de uitvoering van het programmabeleid 1984, 337
            - Burie, Sociaal Wetenschappelijk Onderzoek en Advies te Nijeholtpade voor het uitvoeren van het symposium Informatie en Besluitvorming in de Bouw 1984-1985, 338
            - Nederlands Instituut voor Marketing (NIMA) te Amsterdam voor het vooronderzoek Vraagstructuren IOP-Bouw uit te voeren door de Marketing Bouw Groep 1984-1985, 339
            - OD 205-architectuur BV (Oude Delft 205); Adviseurs voor planologie architectuur en landschap BV te Delft voor het vooronderzoek betreffende maatschappelijke risicofactoren en invloeden op innovatie in de bouw 1984-1985, 340
            - Stichting Architecten Research te Eindhoven voor het onderzoeksproject Marketingplan Consumentengericht Inbouwsysteem 1984-1985, 341; pak
            - Twijnstra en Gudde te Deventer 1984-1985, 342-343
              - Het uitvoeren van het symposium Infrastructuur voor de Bouw 1984-1985, 342
              - Onderzoeksprogramma Bouwinformatica 1984-1985, 343
            - Stichting Innovatie Woningbouw (STIWON) te Rotterdam voor het vooronderzoek naar de ontwikkeling van financieringmodellen Drager-Inbouw 1984-1986, 344
            - Technische Hogeschool Eindhoven 1984-1986, 345-347
              - Onderzoek naar een ontwerpmethodiek ten behoeve van een computerprogramma om bouwtekeningen mee te kunnen maken 1984-1985, 345
              - Studieproject Workshop UFRP (Utilization focused Research and Planning) 1984-1986, 346
              - Het organiseren van de International Design Partipation Conference van 22-24 april 1985 1985, 347
            - Instituut voor Toegepaste Sociologie te Nijmegen voor de voorstudie Uitgangspunt- en Onderzoeksprogrammering 1984-1987, 348
            - Nevanco Groep te Arnhem voor de organisatie van het symposium Open Bouwen 1984-1987, 349
            - Organisatie voor Toegepast Natuurwetenschappelijk Onderzoek (TNO) - Instituut TNO voor Bouwmaterialen en Bouwconstructies (IBBC) te Delft 1984-1987, 350-351
              - Het opstellen van functionele specificaties van algemene bouwstenen en de ontwikkeling van een systematiek ter koppeling, instelling en invulling van deze bouwstenen 1984-1985, 350
              - Het onderzoek naar de functie- of informatiemodellen voor de bouwnijverheid 1984-1987, 351
          - Stukken betreffende het beantwoorden van Kamervragen van het Eerste Kamerlid Feij (VVD) met betrekking tot het vermeende onzorgvuldig handelen tijdens het uitvoeren van het Bouwexport Programma Algerije en de nadelige gevolgen van deze handelswijze voor het bouwbedrijf Verlaats Systeembouw te Uden, 1982-1984; 352; 1 omslag
          - Stukken betreffende het voeren van het secretariaat van de Stuurgroep Ordening op de Bouwmarkt, met als doel het uitvoeren van de aanbevelingen uit het rapport "Naar een Ordening op de Bouwmarkt", uitgebracht door de Overleggroep Ordeningsthema's Aanbestedingswezen., 1982-1984; 353; 1 omslag
          - Stukken betreffende het medeondertekenen van een wijziging van het Instellingsbesluit Bedrijfschap Natuursteenbedrijf, 1984; 354; 1 omslag
            104.1-0046-01 Minister van Economische Zaken
        - Dienstverlening, -1.824.4
          - Stukken betreffende het voeren van het secretariaat van de Begeleidingscommissie Onderzoek Dienstverleningsapparaat, 1969-1985; 355-365; 6 omslagen en 4 pakken en 1 stuk
            - Het samenstellen, instellen en opheffen van de Begeleidingscommissie 1972-1980, 355
            - Vergaderstukken 1969-1980, 356-360
              - 1969-1980, 356; pak
              - 1973-1980, 357
              - 1974-1978, 358; pak
              - 1974-1978, 359; pak
              - 1979-1980, 360
            - Stuurgroep Dienstenonderzoek 1981-1985, 361-364
              - 1981, 361
              - 1982, 362; pak
              - 1983-1985, 363
              - 1983, 364; stuk
                Eindrapport
            - Het evalueren van de beleidsimplicaties van het onderzoek Dienstverleningsapparaat 1980, 365
          - Horecabedrijven, -1.824.4:64.024
            - Stukken betreffende het beantwoorden van Kamervragen van het Tweede Kamerlid Koekoek (Boeren Partij) met betrekking tot het belasting toegevoegde waarde (btw)-tarief in de horecasector, 1971; 366; 1 omslag
            - Stukken betreffende het opstellen, vaststellen en intrekken van de Subsidieregeling Subsidiëring van Sanitaire Accommodatie Middenklassenhotels 1974, 1974-1976; 367; 1 omslag
              170.1-0017-01 Minister van Economische Zaken
            - Stukken betreffende het beantwoorden van Kamervragen van het Tweede Kamerlid Portheine (VVD) inzake de omroepbijdrage voor hotels, 1975-1976; 368; 1 omslag
            - Stukken betreffende het opstellen, vaststellen en intrekken van de Subsidieregeling Brandveiligheidsvoorzieningen in Logiesbedrijven 1975 alsmede het publiceren in de Staatscourant en het afkondigen aan alle Nederlandse gemeenten van de Subsidieregeling, 1975-1983; 369-370; 2 1 omslag
              - Het opstellen, vaststellen en intrekken 1975-1976, 369; 1 omslag
              - Het publiceren en het afkondigen 1978-1983, 370; 1 omslag
            - Stukken betreffende het beantwoorden van Kamervragen van het Tweede Kamerlid Salomons (PvdA) inzake de exploitatie van kantines bij overheidsinstellingen, 1978-1980; 371; 1 omslag
            - Stukken betreffende het goedkeuren van een verordening van het Bedrijfschap voor de Detailhandel in Alcoholhoudende Dranken, 1979-1980; 372; 1 omslag
              058.3-0098-01 Minister van Economische Zaken
          - Dienstverlening accountantsberoep, -1.824.4:657
            - Stukken betreffende het wijzigen van de Wet op de Registeraccountants met betrekking tot de tijdelijke beperking van de bevoegdheid van accountants-administratieconsulenten, die door middel van een aanvullend examen registeraccount zijn geworden, 1965-1984; 373; 1 omslag
              104.1-0085-01 Minister van Economische Zaken